【裁判字號】    90,台上,3804
【裁判日期】    900621
【裁判案由】    違反毒品危害防制條例
【裁判全文】
最高法院刑事判決                                九十年度台上字第三八○四號
    上  訴  人  甲○○
    選任辯護人  李昌明律師
                湯阿根律師
右上訴人因違反毒品危害防制條例案件，不服台灣高等法院高雄分院中華民國九十年
三月二十一日第二審判決（九十年度上訴字第一六○號，起訴案號：台灣高雄地方法
院檢察署八十七年度偵字第二六二四二號），提起上訴，本院判決如左：
    主  文
上訴駁回。
    理  由
按刑事訴訟法第三百七十七條規定，上訴於第三審法院，非以判決違背法令為理由，
不得為之。是提起第三審上訴，應以原判決違背法令為理由，係屬法定要件。如果上
訴理由狀並未依據卷內訴訟資料，具體指摘原判決不適用何種法則或如何適用不當，
或所指摘原判決違法情事，顯與法律規定得為第三審上訴理由之違法情形，不相適合
時，均應認其上訴為違背法律上之程式，予以駁回。本件上訴意旨略稱：(一)原判決以
案發時地伊與廖炤長同乘一車之狀況，推定伊與廖炤長「共同集資」、「起意共同變
賣營利」、「共同分裝」等共同犯罪事實，與刑事訴訟法第一百五十四條規定顯有未
合。(二)原判決認定伊購買安非他命吸食之餘，變更犯意，變賣營利，均無任何事證而
出於推定，且伊於警察查獲小客車時，因係勒戒之通緝犯，為免被緝獲，走為上策，
亦屬事理之常，原判決推定伊因本案情虛而逃，亦有違誤。(三)共同被告廖炤長基於自
身利害關係，卸責推諉，乃人情之常，原判決以廖炤長具有瑕疵之推測之詞，作為認
定伊犯行之證據，亦有違誤。(四)伊之自白在同一時間內即有否認、承認又否認之供述
，並無任何補強證據，竟推定其另行起意變賣營利，亦屬不當。(五)又伊未事先接觸被
警察查獲之車，該車內被查獲預藏分裝成十七包之毒品，究係何人預藏，應採集包裝
袋指紋作比對，偵審中均未作此指紋之採集鑑定比對，亦有應於審判期日調查之證據
漏未調查之違誤等語。
惟查原判決認定上訴人有事實欄所載意圖販賣而持有第二級毒品安非他命犯行，因而
撤銷第一審不當判決，改論處上訴人共同意圖販賣而持有第二級毒品罪刑，已明係
依憑共同被告廖炤長（已死亡）及查獲之警員阮永霖之證述，質之上訴人亦曾於檢察
官偵查中供證：「（被查獲在車上之安非他命）當天早上來高雄向別人買的，是我自
己要吸食」等語，且有經警查獲上訴人分裝好之安非他命十七包（驗後毛重六三六‧
八八公克）、電子磅秤一台，以及上訴人於警察查獲時乘隙離開等事證足資佐證，為
其論罪之基礎。並明參酌上訴人曾自白查獲之安非他命係伊在高雄向別人買的，一
次購入六百多公克巨量毒品，且加分裝，又有分裝器具之電子秤，顯見其販入後另起
意變賣營利，況上開毒品，放置在廖炤長所駕駛，上訴人坐在車內之小客車後車廂內
，被警察查獲時，其復乘隙離開等情節，加以綜合判斷，而認定上訴人與廖炤長有事
實欄所載之意圖販賣而持有第二級毒品安非他命犯行等理由綦詳。上訴意旨空言指陳
原審徒憑上訴人與廖炤長同坐一車之事實或徒憑上訴人之自白或廖炤長之供述或上訴
人於被警察查獲時乘隙離開等單一事證而推定伊之犯行，顯非依憑卷存資料，具體指
摘原判決違背法令。至上訴意旨主張：採集毒品包裝袋指紋比對一節，係上訴人提起
第三審上訴後所聲明之新證據方法，亦不能執以指摘原判決有應於審判期日調查之證
據漏未調查之違誤。綜上所述，上訴意旨指摘各項，均核與法律規定得為第三審上訴
理由之違法情形不相適合，其上訴違背法律上之程式，應予駁回。
據上論結，應依刑事訴訟法第三百九十五條前段，判決如主文。
中      華      民      國     九十     年      六      月    二十一    日
                              最高法院刑事第十二庭
                                  審判長法官  呂  潮  澤
                                        法官  陳  世  雄
                                        法官  孫  增  同
                                        法官  林  開  任
                                        法官  蕭  權  閔
      右正本證明與原本無異
                                              書  記  官
中      華      民      國     九十     年      六      月    二十八    日


司法院資訊處製作；財團法人民間司法改革基金會備份。
